臺灣新北地方法院刑事判決　　　　　　110年度審訴字第777號
公　訴　人　臺灣新北地方檢察署檢察官
被　　　告　陳民福



上列被告因詐欺案件，經檢察官提起公訴（110 年度偵緝字第83
9 號、第840 號、第841 號）及移送併辦（110 年度偵字第4163
號），被告於準備程序中對被訴事實為有罪陳述，本院合議庭裁
定由受命法官獨任行簡式審判程序，並判決如下：
    主  文
陳民福幫助犯詐欺取財罪，處有期徒刑參月，如易科罰金，以新
臺幣壹仟元折算壹日。未扣案之犯罪所得新臺幣參萬元沒收，於
全部或一部不能沒收或不宜執行沒收時，追徵其價額。
    事  實
一、陳民福知悉依一般社會生活之通常經驗，一般人無故取得他
    人金融帳戶使用之行徑常與財產犯罪之需要密切相關，而應
    有相當之智識程度可預見提供金融帳戶之存摺、提款卡及密
    碼等資料予不明人士使用，將有被詐欺集團利用作為詐欺取
    財犯罪工具之虞，且藉以逃避執法機關之追查，惟仍基於縱
    有人持其提供之金融帳戶犯罪亦不違反其本意之幫助詐欺取
    財之不確定故意，於民國109 年5 、6 月間（6 月19日前）
    ，在新北市○○區○○路0 段000 號洗車場內，以透過友人
    「張俊愷」轉交之方式，將其申設之中國信託商業銀行帳號
    000000000000號帳戶（下稱中國信託銀行帳戶）、新莊五工
    郵局帳號00000000000000號帳戶（起訴書誤載為「00000000
    0000000 號帳戶」，應予更正，下稱郵局帳戶）之存摺、提
    款卡及密碼，以新臺幣（下同）3 萬元之代價出租予真實姓
    名、年籍不詳綽號「小郭」（臉書名稱為「楊北紹」）之成
    年男子。俟「小郭」所屬詐欺集團成員取得上開中國信託銀
    行及郵局帳戶後，即基於意圖為自己不法所有之犯意聯絡，
    分別於如附表所示之時間，以如附表所示之方式，向謝長志
    、陳自強、李如萬、羅聖棕、李冠緯、王鑫淼、陳良任、王
    睿紳、孫銘聰施用詐術，致謝長志等9 人均陷於錯誤，依指
    示分別於如附表所示之時間匯入如附表所示金額之款項至上
    開陳民福之中國信託銀行、郵局帳戶內，並旋遭該詐欺集團
    成員提領一空。嗣謝長志、陳自強、李如萬、羅聖棕、李冠
    緯、王鑫淼、陳良任、王睿紳、孫銘聰發現受騙報警處理，
    始循線查悉上情。
二、案經陳自強、李如萬、羅聖棕、李冠緯、王鑫淼、陳良任、
    王睿紳訴由新北市政府警察局新莊分局、雲林縣警察局北港
    分局報告臺灣新北地方檢察署；謝長志訴由基隆市警察局第
    一分局報告臺灣基隆地方檢察署檢察官陳請臺灣高等檢察署
    檢察長令轉臺灣新北地方檢察署檢察官偵查起訴及移送併辦
    。
    理  由
一、按除被告所犯為死刑、無期徒刑、最輕本刑為3 年以上有期
    徒刑之罪或高等法院管轄第一審案件者外，於第一次審判期
    日前之準備程序進行中，被告先就被訴事實為有罪之陳述時
    ，審判長得告知被告簡式審判程序之旨，並聽取當事人、代
    理人、辯護人及輔佐人之意見後，裁定進行簡式審判程序，
    刑事訴訟法第273 條之1 第1 項定有明文。經核本件被告所
    犯係死刑、無期徒刑、最輕本刑為3 年以上有期徒刑以外之
    罪，其於準備程序中就被訴之事實為有罪陳述，經法官告知
    簡式審判程序之旨，並聽取公訴人及被告之意見後，本院合
    議庭依刑事訴訟法第273 條之1 第1 項規定，裁定由受命法
    官獨任進行簡式審判程序，合先敘明。
二、上揭犯罪事實，業據被告陳民福於本院審理時坦承不諱，核
    與證人即告訴人謝長志、陳自強、李如萬、羅聖棕、李冠緯
    、王鑫淼、陳良任、王睿紳、被害人孫銘聰於警詢時證述之
    情節相符，復有新莊五工郵局帳號00000000000000號帳戶開
    戶資料及客戶歷史交易清單、中國信託銀行帳號0000000000
    00號帳戶之客戶基本資料、存款交易明細各1 份（見110 年
    度偵字第1253號偵查卷【下稱偵一卷】第138 頁至第141 頁
    、第143 頁至第145 頁）；告訴人謝長志之合作金庫商業銀
    行匯款申請書照片1 張、與詐欺集團成員間之通訊軟體LINE
    對話擷圖4 張、高雄市政府警察局三民第一分局哈爾濱街派
    出所受理刑事案件報案三聯單、受理詐騙帳戶通報警示簡便
    格式表、金融機構聯防機制通報單各1 紙（附表編號1 部分
    ，見臺灣基隆地方檢察署109 年度偵字第6301號偵查卷【下
    稱偵三卷】第71頁、第73頁至第77頁、第79頁、第85頁至第
    87頁）；告訴人陳自強之內政部警政署反詐騙諮詢專線紀錄
    表、屏東縣政府警察局屏東分局海豐派出所受理刑事案件報
    案三聯單、受理各類案件紀錄表、受理詐騙帳戶通報警示簡
    便格式表、金融機構聯防機制通報單各1 紙、郵政跨行匯款
    申請書3 張（附表編號2 部分，見110 年度偵字第2591號偵
    查卷【下稱偵二卷】第132-1 頁至第134 頁、第153 頁、第
    163 頁、第141 頁至第143 頁）；告訴人李如萬之內政部警
    政署反詐騙諮詢專線紀錄表、桃園市政府警察局桃園分局同
    安派出所受理各類案件紀錄表、受理詐騙帳戶通報警示簡便
    格式表、金融機構聯防機制通報單各1 份、與詐欺集團成員
    間之通訊軟體LINE對話擷圖13張、郵政跨行匯款申請書及中
    國信託銀行新臺幣存提交易憑證照片共3 張（附表編號3 部
    分，見偵二卷第167 頁至第168 頁、第173 頁、第174 頁至
    第175 頁、第177-3 頁、第177 頁至第177-1 頁）；告訴人
    羅聖棕之內政部警政署反詐騙諮詢專線紀錄表、新北市政府
    警察局土城分局土城派出所受理詐騙帳戶通報警示簡便格式
    表、金融機構聯防機制通報單、受理各類案件紀錄表、受理
    刑事案件報案三聯單各1 份、與詐欺集團成員間之通訊軟體
    LINE對話擷圖41張、網路銀行交易查詢結果網頁擷圖4 張（
    附表編號4 部分，見偵一卷第19頁至第23頁、第25頁至第46
    -1頁、第47頁至第48頁）；告訴人李冠緯之內政部警政署反
    詐騙諮詢專線紀錄表、臺北市政府警察局信義分局吳興街派
    出所受理詐騙帳戶通報警示簡便格式表、受理刑事案件報案
    三聯單、金融機構聯防機制通報單、受理各類案件紀錄表各
    1 份、網路銀行交易查詢結果網頁擷圖3 張（附表編號5 部
    分，見偵一卷第49頁至第51頁、第54頁、第62頁、第55頁至
    第57頁）；告訴人王鑫淼之內政部警政署反詐騙諮詢專線紀
    錄表、高雄市政府警察局前鎮分局草衙派出所受理詐騙帳戶
    通報警示簡便格式表、金融機構聯防機制通報單、受理各類
    案件紀錄表、受理刑事案件報案三聯單各1 份、自動櫃員機
    交易明細表影本2 張、與詐欺集團成員間之通訊軟體LINE對
    話擷圖52張及文字紀錄1 份（附表編號6 部分，見偵一卷第
    63頁至第65頁、第67頁、第74頁至第75頁、第72頁至第73頁
    、第163 頁至第188 頁、第192 頁至第229 頁）；告訴人陳
    良任之內政部警政署反詐騙諮詢專線紀錄表、新北市政府警
    察局永和分局永和派出所受理詐騙帳戶通報警示簡便格式表
    、金融機構聯防機制通報單、受理刑事案件報案三聯單、受
    理各類案件紀錄表各1 份、網路銀行交易查詢結果之網頁擷
    圖1 張、與詐欺集團成員間之通訊軟體LINE對話擷圖126 張
    （附表編號7 部分，見偵一卷第77頁至第79頁、第128 頁至
    第129 頁、第88頁、第95頁至第127 頁）；告訴人王睿紳之
    內政部警政署反詐騙諮詢專線紀錄表、臺北市政府警察局士
    林分局文林派出所受理詐騙帳戶通報警示簡便格式表、受理
    各類案件紀錄表、受理刑事案件報案三聯單、臺灣銀行匯款
    申請書影本各1 份（附表編號8 部分，見偵一卷第130 頁至
    第133 頁、第134 頁）；被害人孫銘聰之內政部警政署反詐
    騙諮詢專線紀錄表、高雄市政府警察局岡山分局彌陀分駐所
    受理刑事案件報案三聯單、受理詐騙帳戶通報警示簡便格式
    表、金融機構聯防機制通報單、郵政跨行匯款申請書影本各
    1 份（附表編號9 部分，見110 年度偵字第4163號偵查卷【
    下稱偵四卷】第106 頁至第108 頁、第114 頁、第116 頁、
    第119 頁）附卷可稽，足認被告前揭自白均與事實相符。本
    件事證明確，被告前開犯行堪予認定，應予依法論科。
三、論罪科刑：
  ㈠按刑法上之幫助犯，係對於犯罪與正犯有共同之認識，而以
    幫助之意思，對於正犯資以助力，而未參與實施犯罪之行為
    者而言（最高法院49年台上字第77號、75年度台上字第1509
    號、84年度台上字第5998號、88年度台上字第1270號等判決
    意旨參照）。是以，如未參與實施犯罪構成要件之行為，且
    係出於幫助之意思提供助力，即屬幫助犯，而非共同正犯。
    本件被告依卷內事證僅有提供其中國信託銀行及郵局帳戶之
    存摺、提款卡暨密碼予詐欺集團成員使用，嗣後應係由該詐
    欺集團成員向告訴人謝長志、陳自強、李如萬、羅聖棕、李
    冠緯、王鑫淼、陳良任、王睿紳、被害人孫銘聰實行詐欺行
    為，致其等陷於錯誤，而分別匯入如附表所示款項至被告提
    供之帳戶內，是被告所為顯係參與詐欺取財罪構成要件以外
    之行為，且在無積極證據證明被告係以正犯之犯意而非以幫
    助犯之犯意參與犯罪行為之情形下，應認其所為係構成幫助
    犯，而非論以正犯行為。故核被告所為，係犯刑法第30條第
    1 項前段、第339 條第1 項之幫助詐欺取財罪。
  ㈡按幫助犯係從屬於正犯而成立，並無獨立性，且其應負之責
    任，以對於正犯所實行之犯罪行為有所認識為必要；若正犯
    所犯之事實，超過幫助者認識之範圍時，則就該超過部分，
    其事前既不知情而無犯意，自不負幫助之責（最高法院101
    年度台上字第3452號判決參照）。是幫助犯雖因「共犯從屬
    性」緣故，須依附於其所幫助之正犯而不具獨立性，以致幫
    助犯之成立與否，端賴於正犯著手實行犯罪之情形為斷，惟
    幫助犯主觀上認知其所幫助之罪名，未必與正犯最終實行之
    犯罪結果相當，亦有可能正犯所實現之犯罪構成要件，已然
    逾越幫助犯可得認識之範圍，而形成共犯責任之過剩。此於
    共同正犯之間尚有因部分實行正犯所為逾越犯罪謀議，致使
    無從預見該名正犯過剩行為之其餘共同正犯，僅就犯罪謀議
    範圍所及之罪名共負其責；而幫助犯之可責性及犯罪參與程
    度均遠低於共同正犯，一旦發生正犯自行逸脫原本犯罪計畫
    而非幫助犯得以預見之特殊情形，如謂受限於共犯從屬性理
    論而強令幫助犯一律依正犯所犯罪名論處，恐與自己責任原
    則有悖，亦有違反罪責原則之疑慮，自非所宜。經查，被告
    於偵查及本院審理時均陳稱其僅有與「張俊愷」、「小郭」
    等人聯繫租售、交付帳戶事宜，依現存卷證無從認定被告就
    本案詐欺集團人數有所認知或可得知悉，又現今詐欺集團實
    施之詐術態樣甚多，被告僅係提供帳戶予詐欺集團成員使用
    之人，縱使被告主觀上可預見上開銀行帳戶將作為他人詐欺
    犯罪之用，仍無從逕認其對於具體犯罪手法可併予預見，是
    依罪證有疑利於被告原則，此部分應為有利於被告之認定，
    自難認被告所為成立幫助加重詐欺取財罪，起訴書認被告本
    案所為係犯幫助加重詐欺取財罪嫌，尚乏事證可佐，惟其起
    訴之基本事實相同，公訴檢察官並已當庭更正起訴法條為刑
    法第30條、第339 條第1 項之幫助詐欺取財罪（見本院卷第
    148 頁），本院自無庸變更起訴法條，附此敘明。
  ㈢被告以一提供金融帳戶之行為，幫助上開詐欺集團成員對告
    訴人謝長志、陳自強、李如萬、羅聖棕、李冠緯、王鑫淼、
    陳良任、王睿紳、被害人孫銘聰實施詐欺取財犯行，而觸犯
    同一罪名，為想像競合犯，應依刑法第55條之規定，從一幫
    助詐欺取財罪處斷。起訴書犯罪事實雖未記載附表編號9 所
    示被害人孫銘聰遭詐欺取財部分（即110 年度偵字第4163號
    移送併辦之犯罪事實），惟此部分犯罪事實與起訴之犯罪事
    實（即附表編號1 至8 所示謝長志等8 人遭詐欺取財部分）
    ，既具有想像競合犯之裁判上一罪關係，依刑事訴訟法第26
    7 條規定，為起訴效力所及，復經檢察官移送併案審理，本
    院自應併予審究，併予說明。
  ㈣被告以幫助之意思，參與構成要件以外之行為，為幫助犯，
    爰依刑法第30條第2 項之規定，依正犯之刑減輕之。
  ㈤爰審酌被告提供金融帳戶予詐欺集團不法使用，非但助長社
    會詐欺財產犯罪之風氣，致使無辜民眾受騙而受有財產上損
    害，亦擾亂金融交易往來秩序，危害社會正常交易安全，復
    因被告提供其金融帳戶，不僅造成執法機關不易查緝犯罪行
    為人之真實身分，更增加被害人求償上之困難，實無可取，
    ，兼衡其犯罪動機、目的、手段、素行、犯後於本院審理時
    坦承犯行之態度、各該被害人受詐騙之財產損失數額、提供
    帳戶所獲之報酬，及國中肄業之智識程度，自陳現打零工為
    業、經濟勉持、離婚、無需扶養他人之生活狀況（見被告個
    人戶籍資料、偵三卷第23頁被告調查筆錄受詢問人欄、本院
    卷第159 頁）等一切情狀，量處如主文所示之刑，並諭知易
    科罰金之折算標準。
四、沒收：
    被告提供上開中國信託銀行、郵局帳戶予詐欺集團不法使用
    ，並因此獲得3 萬元報酬一節，業據被告於本院審理時供述
    明確（見本院卷第158 頁），為其本案犯罪所得，未據扣案
    ，且未實際合法發還或賠償被害人，宣告沒收亦無過苛、欠
    缺刑法上之重要性、犯罪所得價值低微，或為維持受宣告人
    生活條件之必要等情形，自應依刑法第38條之1 第1 項前段
    規定宣告沒收，並依同條第3 項規定諭知於全部或一部不能
    沒收或不宜執行沒收時，追徵其價額。
據上論斷，應依刑事訴訟法第273 條之1 第1 項、第299 條第1
項前段，判決如主文。
本案經檢察官張啓聰提起公訴，檢察官李超偉移送併辦，檢察官
徐綱廷、林亭妤到庭執行職務。
中    華    民    國   110    年    11    月     5    日
                  刑事第二十三庭  法  官  藍海凝  
上列正本證明與原本無異。
如不服本判決，應於判決送達後20日內敘明上訴理由，向本院提
出上訴狀 (應附繕本) ，上訴於臺灣高等法院。其未敘述上訴理
由者，應於上訴期間屆滿後20日內向本院補提理由書「切勿逕送
上級法院」。
                                 書記官  羅婉嘉
中    華    民    國   110    年    11    月    8     日
附錄本案論罪科刑法條全文：
中華民國刑法第30條
幫助他人實行犯罪行為者，為幫助犯。雖他人不知幫助之情者，
亦同。
幫助犯之處罰，得按正犯之刑減輕之。
中華民國刑法第339 條
（普通詐欺罪）
意圖為自己或第三人不法之所有，以詐術使人將本人或第三人之
物交付者，處5 年以下有期徒刑、拘役或科或併科50萬元以下罰
金。
以前項方法得財產上不法之利益或使第三人得之者，亦同。
前二項之未遂犯罰之。
附表：
┌──┬────┬───────┬─────────┬───────┬──────┬─────┐
│編號│告訴人／│詐騙時間      │詐騙方式          │匯款時間      │匯款金額    │匯入帳戶  │
│    │被害人  │              │                  │              │            │          │
├──┼────┼───────┼─────────┼───────┼──────┼─────┤
│ 1  │謝長志  │109 年5 月31日│通訊軟體LINE自稱「│109 年6 月19日│2萬元       │陳民福之中│
│    │        │23時25分許    │侯彗婷」及扮演投資│16時5 分      │            │國信託銀行│
│    │        │              │平台客服人員之詐欺├───────┼──────┤帳戶      │
│    │        │              │集團成員，向謝長志│109 年6 月29日│3萬元       │          │
│    │        │              │誆稱可匯款至指定金│7 時14分      │            │          │
│    │        │              │融帳戶使用Meta Tra├───────┼──────┤          │
│    │        │              │der5交易平台進行投│109 年6 月29日│3萬元       │          │
│    │        │              │資云云，致謝長志陷│11時2 分      │            │          │
│    │        │              │於錯誤，而依指示轉│              │            │          │
│    │        │              │帳或臨櫃匯款。    │              │            │          │
├──┼────┼───────┼─────────┼───────┼──────┼─────┤
│ 2  │陳自強  │109 年6 月9 日│MEETME交友軟體自稱│109 年6 月22日│12萬元      │陳民福之中│
│    │        │前某時許      │「陳欣彤」、通訊軟│12時1 分許    │            │國信託銀行│
│    │        │              │體LINE自稱客服人員├───────┼──────┤帳戶      │
│    │        │              │「MT5FXTRADING-VIP│109 年6 月23日│15萬元      │          │
│    │        │              │06」、CHEERS交友軟│12時6 分許（起│            │          │
│    │        │              │體自稱「劉雨欣」、│訴書誤載為「10│            │          │
│    │        │              │通訊軟體LINE自稱MG│9 年6 月22日」│            │          │
│    │        │              │金控客服人員「MG服│，應予更正）  │            │          │
│    │        │              │務」之詐欺集團成員├───────┼──────┤          │
│    │        │              │，向陳自強誆稱可匯│109 年6 月24日│22萬6,530元 │          │
│    │        │              │款至指定金融帳戶使│11時18分許（起│            │          │
│    │        │              │用Meta Trader5交易│訴書誤載為「10│            │          │
│    │        │              │平台進行投資云云，│9 年6 月22日」│            │          │
│    │        │              │致陳自強陷於錯誤，│，應予更正）  │            │          │
│    │        │              │而依指示臨櫃匯款。│              │            │          │
├──┼────┼───────┼─────────┼───────┼──────┼─────┤
│ 3  │李如萬  │109 年6 月19日│通訊軟體LINE暱稱「│109 年6 月19日│3萬元       │陳民福之中│
│    │        │某時許（起訴書│莎莎」、「FXTRADIN│14時54分許    │            │國信託銀行│
│    │        │誤載為「109 年│G-Server」之詐欺集├───────┼──────┤帳戶      │
│    │        │4 月13日13時許│團成員，向李如萬誆│109 年6 月22日│27萬元      │          │
│    │        │」，應予更正）│稱可匯款至指定金融│11時44分許    │            │          │
│    │        │              │帳戶使用Meta Trade├───────┼──────┤          │
│    │        │              │r5交易平台進行投資│109 年6 月29日│6萬元       │          │
│    │        │              │云云，致李如萬陷於│11時37分許    │            │          │
│    │        │              │錯誤，而依指示臨櫃│              │            │          │
│    │        │              │匯款。            │              │            │          │
├──┼────┼───────┼─────────┼───────┼──────┼─────┤
│ 4  │羅聖棕  │109 年6 月8 日│通訊軟體LINE暱稱「│109 年6 月21日│3萬2,000元  │陳民福之中│
│    │        │15時許        │愛熙」、客服人員暱│21時3 分      │            │國信託銀行│
│    │        │              │稱「mt5vip」之詐欺├───────┼──────┤帳戶      │
│    │        │              │集團成員，向羅聖棕│109 年6 月26日│5萬元       │          │
│    │        │              │誆稱可匯款至指定金│17時14分      │            │          │
│    │        │              │融帳戶使用Meta Tra├───────┼──────┤          │
│    │        │              │der5交易平台進行投│109 年6 月26日│5萬元       │          │
│    │        │              │資云云，致羅聖棕陷│17時18分      │            │          │
│    │        │              │於錯誤，而依指示轉│              │            │          │
│    │        │              │帳。              │              │            │          │
├──┼────┼───────┼─────────┼───────┼──────┼─────┤
│ 5  │李冠緯  │109 年6 月18日│通訊軟體LINE暱稱「│109 年6 月23日│3萬元       │陳民福之中│
│    │        │某時許        │Ana 」、客服人員「│16時10分      │            │國信託銀行│
│    │        │              │Mt5vip102 」之詐欺├───────┼──────┤帳戶      │
│    │        │              │集團成員，向李冠緯│109 年6 月26日│10萬元      │          │
│    │        │              │誆稱可匯款至指定金│15時15分      │            │          │
│    │        │              │融帳戶使用Meta Tra├───────┼──────┤          │
│    │        │              │der5交易平台進行投│109 年6 月26日│2萬元       │          │
│    │        │              │資云云，致李冠緯陷│19時50分      │            │          │
│    │        │              │於錯誤，而依指示轉│              │            │          │
│    │        │              │帳。              │              │            │          │
├──┼────┼───────┼─────────┼───────┼──────┼─────┤
│ 6  │王鑫淼  │109 年5 月20日│詐欺集團成員藉網路│109 年6 月23日│3萬元       │陳民福之中│
│    │        │某時許        │交友，向王鑫淼誆稱│16時56分許（起│            │國信託銀行│
│    │        │              │可匯款至指定金融帳│訴書誤載為「16│            │帳戶      │
│    │        │              │戶投資獲利云云，致│時55分」，應予│            │          │
│    │        │              │王鑫淼陷於錯誤，而│更正）        │            │          │
│    │        │              │依指示轉帳。      ├───────┼──────┤          │
│    │        │              │                  │109 年6 月24日│3萬元       │          │
│    │        │              │                  │16時47分      │            │          │
├──┼────┼───────┼─────────┼───────┼──────┼─────┤
│ 7  │陳良任  │109 年6 月18日│通訊軟體LINE暱稱An│109 年6 月26日│1萬元       │陳民福之中│
│    │        │              │a 熙」、客服人員「│21時32分      │            │國信託銀行│
│    │        │              │Mt5vip102 」之詐欺│              │            │帳戶      │
│    │        │              │集團成員，向陳良任│              │            │          │
│    │        │              │誆稱可匯款至指定金│              │            │          │
│    │        │              │融帳戶使用Meta Tra│              │            │          │
│    │        │              │der5交易平台進行投│              │            │          │
│    │        │              │資云云，致陳良任陷│              │            │          │
│    │        │              │於錯誤，而依指示轉│              │            │          │
│    │        │              │帳。              │              │            │          │
├──┼────┼───────┼─────────┼───────┼──────┼─────┤
│ 8  │王睿紳  │109 年4 月間  │詐欺集團成員在網路│109 年6 月30日│16萬元      │陳民福之郵│
│    │        │              │刊登投資廣告，王睿│11時28分許（起│            │局帳戶    │
│    │        │              │紳主動聯繫，詐欺集│訴書誤載為「12│            │          │
│    │        │              │團成員即向王睿紳誆│時」，應予更正│            │          │
│    │        │              │稱可匯款至指定金融│）            │            │          │
│    │        │              │帳戶投資虛擬貨幣獲│              │            │          │
│    │        │              │利云云，致王睿紳陷│              │            │          │
│    │        │              │於錯誤，而依指示臨│              │            │          │
│    │        │              │櫃匯款。          │              │            │          │
├──┼────┼───────┼─────────┼───────┼──────┼─────┤
│ 9  │孫銘聰  │109 年5 月17日│通訊軟體LINE自稱「│109 年6 月19日│9萬元       │陳民福之中│
│    │（併辦部│13時          │劉星燕」之詐欺集團│11時28分許    │            │國信託銀行│
│    │分，未提│              │成員，向孫銘聰誆稱│              │            │帳戶      │
│    │告）    │              │可投資外匯存款獲利│              │            │          │
│    │        │              │云云，致孫銘聰陷於│              │            │          │
│    │        │              │錯誤，而依指示臨櫃│              │            │          │
│    │        │              │匯款。            │              │            │          │
└──┴────┴───────┴─────────┴───────┴──────┴─────┘